# 政府补助

提问人：pangniu8 时间：2021-07-15 08:05:05
@chenyiwei 陈老师您好，A公司与当地政府签订合同，合同期限 3 年，如果每年完成约定的招商指标，例如引入投资N家，投资总额要达到一定金额，如果完成指标，每年给与 2000 万的政府扶持资金，同时合同中也约定，如果未完成相应的要求，已先行拨付的金额政府有权收回， 2021 年是第一年， 2021 年尚未结束，政府先将 1000 万的资金现行支付给了A企业，对于政府拨付的 2000 万，A企业应该如何账务处理，是否可以直接确认收入，企业认为可以完成 21 年的指标，如果不确认收入，此笔款项是否可以直接挂账其他应付款。此种类型的业务处理，有依据可以参考么？谢谢~

回答人：chenyiwei
这里需要分析清楚两个问题： 1 、对政府扶持资金，企业应确认为政府补助还是营业收入； 2 、未完成相应要求导致已拨付的款项被政府收回的可能性有多大。
对于问题 1 ，应注意了解企业是否与政府签订了招商引资的服务协议，为当地政府提供招商引资的相关服务，可获得的报酬付是否与已完成的招商指标挂钩等。对于问题 2 ，则不论是政府补助还是营业收入，都只有能够合理保证可收到（不会被追回）的情况下才能确认为损益；如果确认收入，则还要考虑招商引资这一履约义务的履行情况。

提问人：pangniu8 时间：2021-07-19 09:14:00
@chenyiwei 您好，陈老师，A企业已与政府签订了合作协议，约定政府给与资金扶持，包含招商奖励，并对企业每年需要引进的基金规模和数量进行了约定，这种情况下不完全属于政府补助规范的范围吧，但是政府支付资金进账单上标明是金融业政府扶持资金，目前 2021 年的款项已经收到了，目前大概率是可以完成约定的，是否可以直接确认收入了？谢谢

回答人：chenyiwei
还是基于实质重于形式原则确认收入。

提问人：shanluzuode 时间：2021-09-16 15:39:44
请教陈版主，我们公司收到与资产相关的政府补助，决定采用总额法进行处理，但是购入资产是分批进行的，比如 6 月收到政府补助 100 万，做账：借：银行存款 100 贷：递延收益 100 ； 7 月购入相关的几台固定资产花费 10 万（但这几台资产的折旧年限不同）， 8 月开始折旧，这个时间点，政府补助应该相应确认其他收益吗，按照哪一个固定资产的年限进行确认呢？

回答人：chenyiwei
如果一次性获得与多项资产（折旧年限不同）相关的补助，则在总额法下：
1 、收到时计入递延收益。
2 、根据补助金额与作为补助对象的所有资产的预计购建成本之和的比例，测算补助比例。
3 、与各单项资产对应的补助金额=该资产的成本*补助比例。
4 、据此将该项补助总额分摊到各单项资产，分别在各该单项资产开始计提折旧的同时，将对应的递延收益在对应资产的折旧年限内摊销计入各年度的其他收益。

提问人：shanluzuode 时间：2021-09-18 13:49:05
好的，那政府补助一般是按年分摊还是按月分摊呢

回答人：chenyiwei
和折旧摊销一样，一般按月分摊。

提问人：aaz 时间：2021-10-21 18:49:52
请教陈版，根据公司与经信委签订的产业发展专项资金项目协议书，补助 80 万元，约定在以下范围内开支自助资金：固定资产采购 24 万元、劳务费 40 万元、差旅费 16 万元。项目的大致内容为互联网信息平台搭建。想问下：①该如何判断该项政府补助是与资产相关还是与收益相关；②如果资金是分批拨付，购买固定资产以及费用也是陆续发生，企业按照全额法，收到补助时做递延收益，那么后续应该按照什么标准进行摊销？

回答人：chenyiwei
首先根据补助金额和项目总预算确定补助比例；对于补助款项，再根据项目预算中资本化支出和费用化支出的相对比例确定是与资产相关还是与收益相关。